【裁判字號】    98,家聲,790
【裁判日期】    981231
【裁判案由】    代管遺產之管理報酬費用
【裁判全文】
臺灣桃園地方法院民事裁定             98年度家聲字第790號
聲  請  人  唐永洪律師
上列聲請人因擔任被繼承人甲○○之遺產管理人，聲請核定代管
遺產之管理報酬等費用，本院裁定如下：
    主  文
聲請人管理被繼承人甲○○之遺產管理報酬定為新臺幣壹萬柒仟
壹佰壹拾貳元，連同代管期間因管理需要墊付費用新臺幣貳萬零
佰壹拾捌元，二項合計新臺幣萬柒仟肆佰拾元，由被繼承
人甲○○之遺產負擔。
聲請程序費用新臺幣壹仟元由被繼承人甲○○之遺產負擔。
    理  由
一、聲請意旨略以：鈞院前以95年度財管字第72號民事裁定選任
    聲請人為被繼承人甲○○之遺產管理人。又被繼承人之遺產
    經債權人美商花旗銀行股份有限公司（下稱花旗銀行）聲請
    鈞院以97年度司執字第56750 號強制執行，由第三人以新臺
    幣（下同）1,711,200 元拍定買受在案。爰依財政部訂頒「
    代管無人承認繼承遺產作業要點」第14條第3 款規定，請求
    依拍賣金額1%核定報酬。
二、按「遺產管理人得請求報酬，其數額由親屬會議按其勞力及
    其與被繼承人之關係酌定之。」、「親屬會議不能召開或召
    開有困難時，依法應經親屬會議處理之事項，由有召集權人
    聲請法院處理之。」民法第1183條、第1132條第2項前段分
    別定有明文。次按，關於遺產管理、分割及執行遺囑之費用
    ，由遺產中支付之，民法第1150條前段亦有明文。
三、經查，本件被繼承人死後，其繼承人均拋棄繼承，本院依被
    繼承人之債權人花旗銀行聲請，以95年度財管字第72號裁定
    選任聲請人為被繼承人甲○○之遺產管理人，有本院95年度
    財管字第72號民事裁定在卷可按。而被繼承人之遺產，經債
    權人花旗銀行聲請本院強制執行，經第三人以1,711,200 元
    拍定買受等情，亦有聲請人提出之本院97年度司執字第5675
    0 號民事執行處函在卷可稽，堪信為真實，是聲請人請求裁
    定代管被繼承人遺產之報酬費用，於法即無不合。本院參酌
    財政部訂頒「代管無人承認繼承遺產作業要點」第14點第3
    款之規定，認本件聲請人之報酬，以被繼承人遺產現值1%計
    算即17,112元為適當。又聲請人另主張於代管遺產期間，因
    管理遺產需要墊付費用20,318元，有相關費用收據影本在卷
    可憑，此與前項管理報酬合計為37,430元，均應予准許。
四、爰裁定如主文。
中    華    民    國    98    年    12    月    31    日
                              家事法庭法  官  林曉芳
上列正本證明與原本無異
如對本裁定抗告須於裁定送達後10日內向本院提出抗告狀，並繳
納抗告裁判費新台幣1,000 元。
中    華    民    國    99    年     1    月     4    日
                                      書記官  張儷瓊

司法院資訊處製作；財團法人民間司法改革基金會備份。
